【裁判字號】    89,易,140
【裁判日期】    900629
【裁判案由】    恐嚇取財等
【裁判全文】
臺灣板橋地方法院刑事判決                          八十九年度易字第一四號
    公  訴  人  臺灣板橋地方法院檢察署檢察官
    被      告  丙○○
    選任辯護人  王勝彥
右列被告因恐嚇取財等案件，經檢察官提起公訴（八十八年度偵字第一０八０七號）
，本院判決如左：
    主  文
丙○○無罪。
    理  由
一、本件公訴意旨以：被告丙○○係從事土地仲介業務，與告訴人己○○因土地仲介
    相識，嗣於民國八十三年間，因被告所有之汽車在宜蘭縣羅東鎮遭人毀損，其認
    此事與告訴人有關，遂基於為自己不法所有之意圖，在台北縣三重市○○○路告
    訴人之妹丁○○住處，向丁○○及己○○之母戊○○恐嚇稱如果不出錢將車修好
    ，則將對己○○不利，使戊○○心生畏懼而交付新台幣（以下同）一萬六千元予
    被告，其後於八十四年十月初，被告基於上開為自己不法所有之概括犯意，在同
    居人庚○○之弟林滿堂位於台北縣三重市住處，向己○○恐嚇他的流氓很多等語
    ，使己○○因此而簽發面額一百一十萬元、到期日八十七年一月十日之本票一紙
    ，嗣己○○提供其所有之土地與太平洋建設股份有限公司（下稱太平洋公司）合
    作興建大樓，並因該合建事宜而對地主之一之林美玉取得四百萬元債權，被告自
    認為該合建契約之介紹人，故又基於上開不法所有之概括犯意，於八十五年間之
    某日，於林滿堂在台北縣三重市所開設之卡拉ＯＫ店內，向己○○恐嚇稱「辦公
    室外有一群囝仔（指流氓之意）等著你，簽不簽隨你」等語，使己○○心生畏懼
    而簽立將對林美玉之四百萬元債權轉讓被告之權利讓渡契約書；其後被告以該權
    利讓渡契約書向林美玉提起請求補助款訴訟時，因就己○○是否已自太平洋公司
    收受四百萬元補貼款一事有所爭執，為使己○○出庭作證，被告即於八十五年二
    月間向丁○○恐嚇稱「如果你哥哥不出庭作證，我一定要他好看，讓你們永遠看
    不到己○○」等語，致生危害於己○○之生命安全等語。因認被告涉犯刑法第三
    百四十六條第一項之恐嚇取財罪嫌及第三百零五條恐嚇罪嫌。
二、訊據被告堅決否認犯行，辯稱伊並未有向丁○○及告訴人之母戊○○等人恐嚇取
    財，而係向渠等陳訴，伊所有之汽車遭人毀損因與告訴人有關，找不到告訴人，
    故而向戊○○投訴，戊○○覺得其冤枉，故而包一個紅包給伊；就一百一十萬元
    之支票，係告訴人積欠庚○○款項，而簽發償還予庚○○之債務，與伊無關係；
    四百萬元之債權轉讓，係伊亦有一半債權，因得知告訴人已取得四百萬元，但告
    訴人否認有取得，故而轉讓由伊向林美玉要債；並未恐嚇告訴人要出庭，只是因
    官司重要之點在告訴人未取得四百萬元，故請求丁○○轉知告訴人出庭等語。
三、公訴人認被告涉有前開之罪嫌，無非係以１被告恐嚇情事，業經證人丁○○證述
    在卷，又被告自承當時修理汽車花費僅約一萬餘元，是被告汽車毀損既非告訴人
    己○○所為，衡情告訴人之母如係依民間給被告紅包，當無可能交付金額高達一
    萬六千元。２告訴人當時係因遭被告恐嚇而簽發本票一節，業經證人乙○○到庭
    證述在卷，又告訴人並未積欠被告或庚○○款項，反而是被告曾向告訴人借款一
    百萬元等情，亦據告訴人陳述甚詳，並有庚○○之兄林進發所簽發、面額一百萬
    元之支票附卷可稽，且證人林進發亦到庭證稱上開支票被告借得，被告並稱該支
    票並不會向銀行提示，被告復無法提出任何還款予告訴人或庚○○借款予人之證
    據，是告訴人在對被告、庚○○有債權存在之情形，當無可能憑空簽發本票交付
    被告。３對林美玉四百萬元之債權應由被告、告訴人及告訴人之妻甲○○均分等
    情，業經證人甲○○證述在卷，且被告向台灣板橋地方法院提起請求補貼款訴訟
    ，經本院以八十四年度訴字第一二八七號案件判決被告勝訴後，被告即提供擔保
    聲請假執行，但所得並未分予告訴人夫妻。４被告坦承向案外人丁○○要求告訴
    人出庭作證之事，但否認有恐嚇情事，但此業經證人丁○○證述在卷。
四、按犯罪事實應依證據認定之，無證據不得推定其犯罪事實，刑事訴訟法第一百五
    十四條定有明文。再事實之認定，應憑證據，如未能發現相當證據，或證據不足
    以證明，自不能以推測或擬制之方法，以為裁判基礎；又所謂認定犯罪事實之證
    據，係指足以認定被告確有犯罪行為之積極證據而言，而認定犯罪事實所憑之證
    據，雖不以直接證據為限，間接證據亦包括在內，然而無論直接或間接證據，其
    為訴訟上之證明，須於通常一般人均不致有所懷疑，而得確信其為真實之程度，
    始得據之為有罪之認定，倘其證明尚未達到此一程度，而有合理懷疑存在時，事
    實審復已就其心證上理由予以闡述，敘明其如何無從為有罪之確信，因而為無罪
    之判決，尚不得任意指為違法，最高法院分別著有二十九年上字第三一０五號、
    四十年度台上字第八六號、七十六年台上字第四九八六號判例可供參考。
五、１就被告恐嚇戊○○、丁○○一萬六千元部分：
      I被告辯稱確係因其所有自用小客車遭他人毀損，與告訴人己○○有關係，故
        而向告訴人之母投訴，告訴人應賠償被告小客車之損失，經告訴人之母戊○○覺其冤枉，遂交付被告內有一萬六千元之紅包等語。
      II經查，告訴人之妹丁○○證稱：「八十三年間他常去我們三重市○○○路住
        處，說他車在羅東被砸是我哥叫人去砸，要我哥幫他修車，他沒錢，當時與
        我母親在場，說如不修車，要找人對付他，他去了很多次，一直叫我找我哥
        ，又說要對我哥不利，如果他出甚麼事情，不要怪他，後來我媽媽包了一萬
        六千元紅包給他，他來過之後，也有很多不明人土按電鈴，要找我哥，我說
        我哥不住這，要報警以後就沒了」（見台灣台北地方法院檢察署八十七年度
        偵字第二一九三五號偵查卷第十九頁反面），依丁○○上開之證詞顯示，被
        告僅言及要告訴人己○○賠償修車乙事，且欲不利對象係告訴人己○○，並
        非證人丁○○或其母親戊○○，丁○○及其母戊○○並未有受到恐嚇之事實
        ；且即認被告確有出言恐嚇之事實，但其不利對象既為告訴人己○○，並非
        證人戊○○，卻係戊○○交付一萬六千元之紅包予被告，可認證人戊○○係
        因愛子之故，以交付此紅包作為解決此事之紛爭之用而交付，難認係受被告
        恐嚇而交付（證人丁○○亦於九十年六月二十日在本院證稱「想給他錢，他
        就不會再來，所以包一個紅包給他」可以佐證；詳見後述）；況紅包在一般
        吾人社會生活經驗法則中，有吉慶祝賀、感謝、壓驚、掃除不吉利等等之用
        意，殊無遭受恐嚇尚有使用紅包之情，且證人戊○○交付一萬六千元之數目
        ，應有取其雙數吉利之意，更難想像係遭受恐嚇所支付之數額；證人戊○○
        交付一萬六千元予被告，應亦兼有基於為被告去除不吉利或其他正面考量之
        意，要難認係受被告恐嚇而交付該紅包。是證人丁○○上開證言，實難遽認
        被告確有恐嚇取財之犯行。至證人丁○○嗣後於八十九年二月二十九日在本
        院證稱：「當時他（按指被告）一口咬定車子是我哥哥己○○弄壞的，要我
        哥哥出修理費，他來我家中正南路一四七號三樓（原來是一五五號）對著我
        及我母親說的，因我母親與我同住，他說如果我們不幫我哥哥出錢，就要我
        們好看。結果我還好，但我母親很害怕，因他之前已來了很多次，我們不堪
        其擾，我母親就包了壹個壹萬六千元的紅包給他」，在此則證述與前述不一
        ，但就證人丁○○之記憶而言，較接近事實發生之八十七年十一月十日所為
        之證言，與距離事實發生較久遠之八十九年二月二十九日所為之證言，應以
        八十七年十一月十日記憶較新鮮，所為證言理應較為可信；而在該期日所為
        之陳述，僅證明被告恐嚇不利對象為告訴人己○○，均未言及有恐嚇將不利
        於證人丁○○、戊○○等人，豈會於事隔約一年三個多月之後，記憶反能更
        清楚而陳述證人丁○○、戊○○等人亦遭被告恐嚇等情，殊不合事理之常。
        是證人丁○○嗣後在本院就被告有恐嚇渠等證言，為本院所不取。又證人丁○○再於九十年六月二十日在本院作證指出：「當時只有我與我母親在場，
        他（按指被告）沒有針對哪壹個人，就是對我們二人說。我有告訴我哥哥說
        丙○○說他的車在宜蘭被砸，是否你砸的，我哥哥說他不在宜蘭，怎麼會砸
        他的車。」「因當時他（按指被告）常來，說車是被我哥哥砸的，我們因不
        堪其擾，我母親很害怕我的小孩會受傷害，想給他錢他就不會再來，所以才
        包一個紅包給他，他事後也真的沒有再來。丙○○當時因找不到我哥哥，所
        以常來，次數不計其數。我們也有問我哥哥，但他說他沒有砸車，叫我們不
        要理他，我哥哥也不會去找他。」足見被告若確有恐嚇犯行，依證人丁○○
        所述，確係針對己○○個人，而非係對證人戊○○或丁○○或其家人，且證
        人丁○○告知己○○後，己○○告知丁○○不要理會被告，但己○○顯未有
        畏懼之心，亦不符合恐嚇之構成要件。再者，戊○○在本院證稱「（三重市
        ○○○路）這是丁○○的住處，我與她住一起，丙○○向我說我兒子己○○
        把他的車子弄壞，說要向我拿錢，我說我老人家沒有錢，他就說如不出錢修
        車，他就要讓我們死的很難看，當時是當面對我說。後來我就向他求，叫他
        放過我兒子，不要傷害我們，我包一點紅包壹萬六千元給他。」所證述情節
        亦與丁○○所證述，並不相符。而證人丁○○在本院亦證稱「被告每次到其
        家中，均其與其母親均在場」（見本院前開九十年六月二十日審判筆錄），
        是就證人戊○○、丁○○二人不一之供述，本院尚難據以確信屬實。再者，
        被告既為此事，屢次前往證人丁○○家中，倘證人戊○○、丁○○確有受被
        告恐嚇而心生畏懼，勢必會尋求警察機關或其他相關單位人員協助，豈有均
        未理會，而直到八十三間被告再前往伊家中恐嚇，始給付被告一萬六千元之
        紅包，顯不合事理之常。
      III綜上所述，公訴人認被告於八十三年間，基於為自己不法所有之意圖，在台
        北縣三重市○○○路丁○○住處，向丁○○、戊○○恐嚇稱如果不出錢將車
        修好，則將對己○○不利，使戊○○心生畏懼而交付一萬六千元予被告云云
        ，尚無積極之證據使本院確認有該事實，即尚有疑義，本院認公訴人指訴被
        告此部分犯嫌之證據，尚有不足，難以成立。
    ２就被告恐嚇告訴人己○○簽發一百一十萬元本票部分：
      I被告辯稱一百一十萬元之本票，係告訴人積欠庚○○款項，由告訴人簽發償
        還予庚○○之債務，與伊無關等語。
      II經查，證人庚○○證稱於八十四年七月十一日約告訴人，七月十二日到證人
        庚○○家中，證人庚○○取出借條要告訴人己○○償債，告訴人己○○稱無
        錢，要開本票，告訴人己○○積欠證人庚○○九十五萬元左右，因開二年多
        的本票，其餘金額為利息款，證人庚○○本來不答應，是被告幫他講話，故
        才答應讓告訴人己○○簽本票償債等情（見台灣台北地方院檢察署八十七年
        偵字第二一九三五號偵查卷第二十一頁筆錄）。雖證人庚○○並未提出確實
        與告訴人己○○有債權債務關係之證據，但亦無確實之證據足以證明庚○○
        所言不實，況苟確係被告恐嚇告訴人己○○簽發本票，則告訴人理應於受恐
        嚇簽發本票後即應會報警查辦或循其他合法途徑解決，何以二年間均未採取
        救濟管道？
      III告訴人己○○另供稱「她（按指庚○○）在八十三年二月三日拿她大哥支票
        向我借，本票是被告強迫我簽」（同上偵查卷第二十二頁），但查證人庚○○之兄林進發證稱其所簽發之支票（新台幣）一百萬元，發票日八十三年二
        月三日、支票號碼ＰＷ0000000、付款台北區中小企業銀行雙園分行
        （見同上偵查卷第三十三），係林進發借予被告，此支票與庚○○無關，告
        訴人己○○伊亦不認識（見同上偵查卷第三十八頁反面），而證人丁○○則
        證稱：「丙○○有無向我哥哥借錢，我不知道，但我想應該會有，時間我不
        知道。我也不認識庚○○，只知她是他的同居人。庚○○與我家人之間有無
        金錢往來我也不知道，如果有的話，當時丙○○第二次向我母親借錢時，有
        拿壹張壹佰萬元的支票，是姓林的簽發，但不知是何人，那張支票現在在我
        母親轉交給我哥哥。」，被告亦辯稱：該一百萬元確係其持該支票向告訴人
        之母借款（見本院九十年六月二十日審判筆錄），顯見上開林進發簽發一百
        萬元之支票與庚○○無涉，是告訴人己○○以庚○○持其兄林進發一百萬元
        之支票向其借款云云，要屬無據。
      Ⅳ證人庚○○就該本票於取得執行名義且據以聲請強制執行，倘被告確受恐嚇
        始簽發該本票，理應對該強制執行提出異議等之合法途徑解決該受恐嚇取財
        之一百一十萬元之債務，始符事理之常，但查告訴人己○○均未對該一百一
        十萬元本票債務之強制執行有所提出異議等救濟，此有本院八十七年度執第
        一七三六二號民事執行卷可稽，告訴人己○○是否確受被告恐嚇始簽發該本
        票，顯有存疑。
      Ⅴ況該本票係證人庚○○持之前往聲請取得執行名義且強制執行之人，並非係
        被告，殊難認該本票係因被告恐嚇取得。就證人乙○○證稱「他們（按指被
        告與告訴人己○○）好像有債務問題被告說有囝仔在外面等簽不簽隨你，要
        你死得很難看，告訴人不簽，現場有三個男生及我一個女的，後來我就叫他
        帶我走」（見同上偵查卷第四十六頁），及在本院亦證稱「當時（八十五年
        初）我們在餐廳吃飯，有人呼叫他，把我們帶到一間類似辦公室的地方，要
        我們簽壹張東西，我們不簽，對方就說如果不簽，就會很難看，但我不知道
        是要簽什麼。對方我都不認識，印象中被告丙○○也有在場，包括我們共有
        四人，是丙○○說不簽，己○○會很難看。」（見本院九十年五月二十四日
        訊問筆錄），均未證明告訴人己○○有被迫簽發一百萬元之本票之事實；且
        倘證人乙○○確係在場目睹，理應會看到告訴人己○○係簽本票或係權利讓
        渡契約書，蓋本票之大小與被告所提出之權利讓渡契約書之大小，相差甚距
        ，一眼即可看，豈會不知簽何文件；又證人乙○○與告訴人己○○所指訴「
        當時只簽轉讓書沒簽本票，他（按指被告）說他也有份，外面囝仔很多，隨
        便我要簽不簽隨我，當時外面不知有多少人，裡面有我、被告及乙○○，過
        幾天又在台北天下林滿堂住所簽本票」（見同上偵查卷第四十五頁反面），
        顯不相牟，苟被告確在八十五年間有恐嚇告訴人己○○簽發一百萬元之本票
        ，告訴人己○○與證人乙○○均在場，二人豈會供述不一。況證人乙○○亦
        證明其與告訴人己○○二人之前住在一起一年多，約二年多前即未再住一起
        。而林冠廷是證人乙○○與告訴人己○○所生之子。林冠廷由己○○收養，
        但仍由證人乙○○扶養（見本院同上筆錄）。其二人既具有事實上之夫妻關
        係，因之證人乙○○所為之證言，難免有偏袒之虞，亦不足取。
      Ⅵ是告訴人己○○此部分之指訴及證人乙○○之證言，尚有存疑，不足採信。
        至於被告與庚○○是否確有債權債務關係存在，此涉及其二人民事上之糾葛
        ，應另循民事途徑解決。此外，並無其他積極證據，足以證明被告確有此部
        分恐嚇取財之罪嫌。
    ３再者，被告恐嚇告訴人轉讓四百萬元之債權乙事。
      I被告辯稱：四百萬元之債權轉讓，係伊亦有一半債權，因得知告訴人已取得
        四百萬元，但告訴人否認有取得，故而轉讓由伊向林美玉要債等語。
      II經查，被告以取得系爭該四百萬元之債權（債務人林美玉），係被告由告訴
        人己○○轉讓而來，業據被告提出權利讓渡契約書一件在卷可考，依該權利
        讓渡契約書所載明之日期為八十四年七月二十八日，其中八十四年七月日係
        打字，二十八係手寫字跡。再者，被告於八十四年十月六日即持該權利讓渡
        契約書為證據之一，向債務人林美玉起訴請求，此有本院八十四年度訴字第
        一二八七號卷宗影本可稽（見該卷宗起訴狀之本院收狀戳及本院自行收納款
        項統一收據），是告訴人指訴被告於「八十五年間某日」恐嚇伊簽讓該四百
        萬元之債權云云，顯屬不實。再查，告訴人己○○係指訴「八十五年林滿堂
        卡拉ＯＫ店，我一到達被告就將我帶到辦公室恐嚇我說我現在土地與商合建
        ，他現在欠錢，要我簽本票及債轉讓書，因他欠庚○○一百萬元，當時只簽
        轉讓書沒簽本票，他（按指被告）說他也有份，外面囝仔很多，隨便我要簽
        不簽隨我，當時外面不知有多少人，裡面有我、被告及乙○○，過幾天又在
        台北天下林滿堂住所簽本票」（見同上偵查卷第四十五頁反面），而證人乙○○則證述「「他們（按指被告與告訴人己○○）好像有債務問題被告說有
囝仔在外面等簽不簽隨你，要你死得很難看，告訴人不簽，現場有三個男生
        及我一個女的，後來我就叫他帶我走」（見同上偵查卷第四十六頁），及在
        本院亦證稱「當時（八十五年初）我們在餐廳吃飯，有人呼叫他，把我們帶
        到一間類似辦公室的地方，要我們簽壹張東西，我們不簽，對方就說如果不
        簽，就會很難看，但我不知道是要簽什麼。對方我都不認識，印象中被告丙○○也有在場，包括我們共有四人，是丙○○說不簽，己○○會很難看。」
        （見本院九十年五月二十四日訊問筆錄），所述之時間均供稱係八十五年間
        ，時間點顯屬不合，已如前述，且二人所述之情況，亦不相牟；況證人乙○○亦證明其與告訴人己○○二人之前住在一起一年多，約二年多前即未再住
        一起。而林冠廷是證人乙○○與告訴人己○○所生之子。林冠廷由己○○收
        養，但仍由證人乙○○扶養。其二人具有事實上之夫妻關係，因之證人乙○○所為之證言，難免有偏袒之虞，亦不足取（均詳如前述）。
      III再查該四百萬元債權被告並未認係全歸屬其個人所有，而係告訴人己○○與
        其二人各有一半（見本院九十年三月二十一日訊問筆錄）；而告訴人之前妻
        甲○○亦供稱這四百萬元不是他（按指被告）應該獨得，我也是仲介人之一
        ，當時口頭講好是大家分，四百萬元本來是我們（按指告訴人己○○、被告
        及證人甲○○）三人分，結果我沒拿到也沒講話」（見同上偵查卷二十一頁
        反面），顯見該四百萬元之債權，確非屬告訴人己○○一人獨有，要堪認定
        。即非屬告訴人一人獨有，則被告以告訴人未能積極取償，全部移轉由被告
        出面向第三人林美玉訴請清償，豈能謂之恐嚇取財？
      Ⅳ又查，告訴人己○○因該四百萬元轉讓予被告之事，遭債務人林美玉告訴詐
        欺罪嫌，而自告訴人遭林美玉起訴後至二審判決無罪確定，均未曾抗辯言及
        有遭被告恐嚇始為轉讓該四百萬元債權之事，反而係就該四百萬元之債權存
        在之實質上原因而為抗辯，此業經調閱本院八十七年度易字第五五七五號、
        台灣高等法院八十九年度上易字第八六四號卷可稽，因之被告是否確有恐嚇
        取財犯嫌，亦有存疑。
      Ⅴ其次，被告取得該四百萬元之債權後，據以向債務人林美玉起訴請求，在訴
    訟中告訴人己○○於八十五年二月二十六日仍到庭作證稱「（與太平洋公司
        是否有寫一張收據？）有但是沒有拿到錢，當時陳永昌說用這一張收據領到
        錢換回協議書，但是沒有拿到錢所以協議書權利才讓給原告（按即指被告）
        」：：「：：合建：：由原告（按指被告）出來協調：：最大的受益人是林
        美玉」，均未言及其遭被告恐嚇而轉讓該四百萬元債權（見本院八十四年度
        訴字第一二八七號卷宗第八十二頁），苟告訴人己○○確有遭被告恐嚇始為
        移轉該四百萬元之債權，何以在該訴訟中均未言及，反而所為陳述，均係有
        利益於被告之供述？該四百萬元若係確被告恐嚇取得，則告訴人己○○，豈
        仍有為被告作證有利之理。
      Ⅵ綜上所述，告訴人己○○供稱被告恐嚇伊轉上開四百萬元人債權乙事，尚不
        可取，此外復查無其他積極之證據，尚不得據此推測被告確有恐嚇告訴人己○○轉讓四百萬元債權之事實，要堪認定。
    ４末者，被告恐嚇丁○○要求告訴人己○○出庭部分：
      I被告辯稱：並未恐嚇告訴人要出庭，只是因官司重要之點在告訴人無取得四
        百萬元，故請求丁○○轉知告訴人出庭等語。
      II按恐嚇對象係指因遭恐嚇而受有畏懼之心致生危害於人安全者，若係充當使
        者性質時，則非受恐嚇之對象；又恐嚇若尚未達心畏懼致危害於安全時，尚
        難論以恐嚇罪。查本件證人丁○○證明被告稱「如果你哥哥（按指告訴人己○○）不出庭作證，我一定要他好看，讓你們永遠看不到己○○」等語，即
        認屬實，其對象應係丁○○之兄己○○，而非丁○○個人，核先指明。「他
        （按指被告）來時就說若我哥哥不出來作證，就要我哥哥好看，我就很生氣
        的說，人死我就幫他收屍，而且我第一個找的就是他丙○○。後來隔了多久
        我忘記了，我有轉告我哥哥，我說如果可以的話就請他出來作證。我哥哥當
        時沒有回答好或不好」（見本院九十年六月二十日審判筆錄），證人丁○○
        所言即認屬實，顯見於丁○○轉知上情予己○○時，己○○並未因此受畏懼
        之心，至堪採信。且依證人丁○○所證述，其就被告所言，顯然並未有心生
        畏懼之情，否則豈會有很生氣仍與被告應答說「人死我就幫他收屍，而且我
        第一個找的就是他丙○○」等語（見同上述本院審判筆錄），是殊難徒憑證
        人丁○○唯一指訴，率爾認定被告確有上開恐嚇之犯行。
      III況告訴人己○○就被告與債務人林美玉之訴訟，於八十五年二月二十六日仍
        到庭為被告作證稱「（與太平洋公司是否有寫一張收據？）有但是沒有拿到
        錢，當時陳永昌說用這一張收據領到錢換回協議書，但是沒有拿到錢所以協
        議書權利才讓給原告（按即指被告）」：：「：：合建：：由原告（按指被
        告）出來協調：：最大的受益人是林美玉」，均未言及其遭被告恐嚇而轉讓
        該四百萬元債權之事實（見本院八十四年度訴字第一二八七號卷宗第八十二
        頁），顯乏證據，足以證明被告有恐嚇告訴人己○○出庭之事實。
六、綜上，公訴人所舉被告等涉嫌恐嚇取財等之事證，均未達於通常一般人均不至於
    有所懷疑，堪予確信其已臻真實之程度，尚有合理性之懷疑存在，致使無從為有
    罪之確信，被告否認犯罪，應可採信，被告與告訴人等間之爭執，應為民事上之
    糾葛，如協議不諧，宜循民事爭訟程序解決，揆諸首開法條規定及說明，本案核
    屬不能證明被告犯罪，即應為無罪之諭知，以昭審慎。
據上論結，應依刑事訴訟法第三百零一條第一項，判決如主文。
本案經檢察官林宏松到庭執行職務
中      華      民      國      九十      年      六    月    二十九    日
                                  臺灣板橋地方法院刑事第一庭
                                      法  官    李  行  一
右正本證明與原本無異。
若不服本判決，應於判決送達後十日內，向本院提出上訴狀。
                                      書記官    鄔  維  玲
中      華      民      國      九十      年      七    月      二      日


司法院資訊處製作；財團法人民間司法改革基金會備份。
